臺灣臺北地方法院刑事判決
111年度訴字第31號
公  訴  人  臺灣臺北地方檢察署檢察官
被      告  張晉豪



選任辯護人  錢裕國律師
上列被告因違反洗錢防制法等案件，經檢察官提起公訴（110年
度偵字第5953號），本院判決如下：
    主  文
戊○○共同犯洗錢防制法第十四條第一項之洗錢罪，處有期徒刑參
月，併科罰金新臺幣壹萬元，罰金如易服勞役，以新臺幣壹仟元
折算壹日。緩刑貳年，緩刑期間付保護管束，並應於判決確定之
日起壹年內，向檢察官指定之政府機關、政府機構、行政法人、
社區或其他符合公益目的之機構或團體，提供肆拾小時之義務勞
務及參加法治教育貳場次。
未扣案之犯罪所得新臺幣玖仟陸佰元沒收之，於全部或一部不能
沒收或不宜執行沒收時，追徵其價額。
    事  實
一、戊○○於民國109年6月1日至同年月12日間之某日時許，因見
    真實姓名、年籍不詳、自稱「小宇」之人（無證據顯示為未
    成年人）於社群網站Facebook（下稱Facebook）上張貼徵求
    「虛擬貨幣交易員」，遂與之聯絡而認識「小宇」，依其智
    識程度及社會生活經驗，應可預見犯罪集團常利用虛擬貨幣
    作為洗錢工具，且提供金融帳戶予來歷不明之人使用，帳戶
    可能成為他人實施詐欺取財犯罪之工具、匯入帳戶之款項極
    可能為來源不明之犯罪所得，而將帳戶內之款項轉購虛擬貨
    幣，再將虛擬貨幣轉至指定之帳戶，將產生遮斷資金流動軌
    跡以逃避國家追訴、處罰之效果，竟仍基於縱他人持其提供
    之帳戶犯罪，且由其將該帳戶內犯罪所得款項代為購買虛擬
    貨幣，並轉至指定帳戶予以遮斷資金流動軌跡，亦不違背其
    本意，而與「小宇」及其所屬真實姓名、年籍不詳之詐欺集
    團成員（無證據顯示為未成年人，亦無證據證明詐騙者為3
    人以上或戊○○確知悉為3人以上而共同犯之）共同基於詐欺
    取財及洗錢之犯意聯絡，經「小宇」教導而下載現代財富科
    技有限公司（下稱現代財富公司）架設之MAX虛擬貨幣交易
    所（下稱MAX交易所）應用程式，透過該應用程式，註冊成
    立虛擬貨幣交易帳戶（下稱本案虛擬貨幣帳戶），且將其所
    申設之中國信託商業銀行帳號000000000000號帳戶（下稱本
    案中信帳戶）之帳戶資料提供「小宇」使用。又「小宇」所
    屬詐欺集團成員於109年4月底某日起，以自稱「雅」之名義
    ，使用交友軟體PAIRS與乙○○結識、聯繫，並佯以投資新華
    創融基金，每週均會返利為由，邀約乙○○投資，致乙○○陷於
    錯誤，依其指示於附表所示時間，匯款如附表所示款項至本
    案中信帳戶，戊○○隨即依「小宇」指示為如附表「被告移轉
    款項之歷程」欄所示之行為，將款項自本案中信帳戶先轉至
    戊○○申設之臺灣銀行帳號000000000000號帳戶（下稱本案台
    銀帳戶），再轉至本案虛擬貨幣帳戶並購買虛擬貨幣USDT（
    下稱泰達幣）後，復將泰達幣轉至「小宇」指定之帳戶，以
    此方式掩飾、隱匿特定犯罪所得之去向及所在，戊○○並因此
    獲得以吳欣曄所交付款項8％計算之報酬新臺幣（下同）13,6
    00元。嗣因乙○○察覺有異，報警處理，為警循線查悉上情。
二、案經乙○○訴由桃園市政府警察局龜山分局報請臺灣臺北地方
    法院檢察署（下稱臺北地檢署）檢察官偵查後起訴。
    理  由
壹、程序部分
一、本判決所引被告以外之人於審判外所為之陳述，悉經當事人
    於本院準備程序期日及審判程序明白表示同意作為證據（見
    本院111年度訴字第31號卷【下稱本院卷】第88頁、第237頁
    ），而該等證據之取得並無違法情形，且與本案之待證事實
    ，具有關連性，核無證明力明顯過低之事由，本院審酌上開
    證據作成時之情況，認為適當，依刑事訴訟法第159條之5第
    1項所定傳聞例外之同意法則，認有證據能力。
二、本案資以認定被告犯罪事實之非供述證據，查無違反法定程
    序取得之情形，依刑事訴訟法第158條之4規定反面解釋，亦
    具證據能力，併予敘明。　　
貳、實體部分
一、認定事實所憑證據及理由
    訊據被告戊○○固坦承確有提供本案中信帳戶資料給「小宇」
    ，並依「小宇」指示為附表「被告移轉款項之歷程」欄所示
    之行為及收取報酬等情，惟矢口否認有何詐欺取財及洗錢犯
    行，並辯稱：我在Facebook上認識「小宇」，他說他的虛擬
    貨幣交易額太大，需要有人替他代購，他將錢存入我的帳戶
    ，我幫他買泰達幣並轉到他指定帳戶，他則給付我以匯入我
    銀行帳戶金額8％計算之報酬，我一開始也擔心「小宇」會不
    會是騙子，但最初金額不大，也沒有什麼問題，「小宇」又
    說這東西很多人在做，不是只有找我做，我才相信「小宇」
    ，我不知道這是犯罪，我沒有詐欺取財及洗錢之犯意云云。
    惟查：
  ㈠被告於上揭時間，因見「小宇」於Facebook上張貼徵求「虛
    擬貨幣交易員」，與之聯絡而結識「小宇」；被告經「小宇
    」教導而下載現代財富公司架設之MAX交易所應用程式，並
    透過該應用程式，註冊成立本案虛擬貨幣帳戶，且將其所申
    設本案中信帳戶資料提供「小宇」使用；真實姓名、年籍不
    詳之詐欺集團成員於109年4月底某日起，以自稱「雅」之名
    義，使用交友軟體PAIRS與告訴人乙○○結識、聯繫，並佯以
    投資新華創融基金，每週均會返利為由，邀約告訴人投資，
    致告訴人陷於錯誤，依其指示於附表所示時間，匯款如附表
    所示款項至本案中信帳戶；被告依「小宇」指示為如附表「
    被告移轉款項之歷程」欄所示之行為，被告因此獲得以告訴
    人所交付款項8％計算之報酬13,600元等情，業據被告於本院
    準備程序時自承在卷（見本院卷第81至84頁），核與證人即
    告訴人於警詢時證述內容相符（見110年度偵字第5953號卷
    【下稱偵卷】第664至666頁），並有本案中信帳戶開戶資料
    及存款交易明細、本案台銀帳戶開戶資料及存摺存款歷史交
    易明細、本案虛擬帳戶用戶資料及交易明細在卷可稽（見偵
    卷第557至560頁、第826至829頁、本院卷第214至219頁），
    上揭事實，堪信為真。
  ㈡被告主觀上具有詐欺取財及洗錢之不確定故意
  ⒈刑法上之故意犯，可分為直接故意與不確定故意，所謂不確
    定故意即指行為人對於構成犯罪之事實，預見其發生而其發
    生並不違反其本意，刑法第13條第2項定有明文。任何人均
    可自行至金融機構開立存款帳戶，更得同時在不同金融機構申
    請多數存款帳戶使用，無特別窒礙之處，除非有特殊或違法
    之目的，並欲藉此躲避檢警追緝外，應無向他人借用帳戶之
    必要，又詐欺者經常利用他人存款帳戶，以隱匿其財產犯罪
    之不法行徑，規避執法人員之查緝，並掩飾、確保因自己犯
    罪所得之財物，類此在社會上層出不窮之案件，業經坊間書
    報雜誌、影音媒體多重報導，而為眾所周知之情事，是以，
    提供帳戶予他人使用，易被利用為犯罪工具，實為一般生活
    經驗所應有之認識。再者，委託他人處理事務，應會尋覓對
    於該事務之處理具有經驗之人，若該事務涉及處分高額金錢
    或性質可類比金錢之物時，更會慎重選擇熟悉並值得信賴之
    人，斷無於網路上隨便以高額報酬委託不具相關經驗且陌生
    之人，此乃眾人皆知之一般社會經驗法則。同理，虛擬貨幣
    具有一定價值，其性質類似於金錢，且進行虛擬貨幣買賣尚
    無身分限制，任何成年人均得透過交易平台自行進行虛擬貨
    幣買賣交易，此從現代財富公司所提供之使用者註冊流程所
    示，民眾僅需依序為提供有效電子信箱驗證、綁定行動電話
    號碼驗證，及提供完整姓名、出生年月日、國籍、銀行帳號
    資料與上傳身分證正反面、第二證件（如健保卡）、手持身
    分證明文件自拍照供現代財富公司審查及其合作銀行反洗錢
    檢核與驗證等行為後，即可註冊帳戶並進行虛擬貨幣買賣，
    並無任何特別困難之申請註冊門檻即明（見偵卷第830頁）
    ，若非為特殊或違法之目的，並為避免檢警從註冊資料而查
    緝行為人及金流外，無論交易量多寡，均無需委由完全不懂
    虛擬貨幣買賣事務之陌生人，由其提供個人銀行帳戶收款並
    代為購買虛擬貨幣之理。
  ⒉經查，被告於民國00年0月出生，有被告戶籍資料在卷可佐（
    見本院卷第23頁），又被告於偵訊時自承：我先前在協助管
    理直播主的平台，也需要結算觀眾送的點數，我以前學資料
    處理及多媒體設計，也在加油站打工過等語（見偵卷第822
    頁），另於本院審理時亦自承：我高中畢業，曾經從事加油
    站、統一便利超商、停車場管理員等工作等語（見本院卷第
    248頁），可見被告於本案行為時，係具正常智識，且有多
    重豐富社會經驗之成年人，其對於前開說明之一般生活及社
    會經驗應有所認識之內容，豈有不知之理。又被告既係透過
    Facebook認識「小宇」，益徵被告善用網路相關資源，絕非
    資訊落後之人，又網路上資訊發達，充斥眾多提防詐欺之相
    關新聞、文章，被告對上開說明內容更無諉為不知之理。被
    告及辯護人辯稱依被告學、經歷狀態，尚不足以辨認其行為
    涉及犯罪云云，洵無可採。
  ⒊再者，被告於偵訊時自承：我是透過Facebook廣告認識「小
    宇」，但沒有見過「小宇」，我之前沒有接觸過虛擬貨幣買
    賣，我是為了幫「小宇」買虛擬貨幣才在MAX交易所註冊帳
    號，是「小宇」教我到APP Store下載MAX交易所應用程式，
    並依照程式上面的指示註冊本案虛擬帳戶等語（見偵卷第82
    2至823頁），可見被告與「小宇」間並無任何可值得信賴之
    情誼，且被告與「小宇」結識前，其對於虛擬貨幣買賣事務
    完全不具經驗，甚至連相關應用程式應於何處下載均不知悉
    ，依前開說明，於正常情形下，「小宇」何須大費周章委託
    被告處理虛擬貨幣買賣，被告又豈可能對於「小宇」特意付
    出高額報酬所委託之事務可能涉及違法毫無預期及認知，況
    且，被告於本院審理時更自承：我一開始也擔心「小宇」會
    不會是騙子等語（見本院卷第249頁），益證被告確有對本
    案行為可能涉及違法存有認知，卻仍依「小宇」指示而為本
    案行為，被告應具有詐欺取財及洗錢之不確定故意無訛。
  ⒋被告固辯稱：因為一開始金額不大，也都沒有什麼問題，我
    才相信「小宇」，覺得後面都也沒問題云云。然查，依本案
    虛擬貨幣帳戶交易紀錄以觀，其最初交易紀錄日期為109年6
    月12日，而本案行為係同年7月2日（見偵卷第827頁），期
    間僅有半個多月，豈有可能於短時間內即深信「小宇」所指
    示之事係屬合法，且被告亦未能提出曾查核「小宇」及匯入
    本案中信帳戶款項來源正當性之事證，又被告因刪除其與「
    小宇」之對話，而無法提供相關對話紀錄，使本院無從據此
    判斷被告是否確因「小宇」特別話術，而誤信「小宇」，被
    告上開所述，要難採信。  
  ㈢綜上，本案事證明確，被告犯行堪以認定，應依法論科。　
二、論罪科刑
　㈠論罪
　⒈按刑法關於正犯、幫助犯之區別，係以其主觀之犯意及客觀
    之犯行為標準，凡以自己犯罪之意思而參與犯罪，無論其所
    參與者是否犯罪構成要件之行為，皆為正犯，其以幫助他人
    犯罪之意思而參與犯罪，其所參與者，苟係犯罪構成要件之
    行為，亦為正犯。如以幫助他人犯罪之意思而參與犯罪，其
    所參與者又為犯罪構成要件以外之行為，則為從犯（最高法
    院95年度台上字第3886號判決意旨參照）。又按刑法第339
    條第1項之普通詐欺取財罪係以意圖為自己或第三人不法之
    所有，以詐術使人將本人或第三人之物交付，為其犯罪之基
    本構成要件，此觀該等條項之規定自明。又詐欺取財罪，係
    目的犯，以意圖為自己或第三人不法之所有，為其特別之主
    觀構成要件要素，而在行為人實行詐欺取財犯行之最終目的
    係在取得所騙取財物現實占有（持有）之場合，則出面自帳
    戶領取被害人遭詐騙款項之行為，因係該罪目的行為之一部
    ，亦屬詐欺取財罪之部分構成要件行為，苟有參與其事，即
    係分擔實行詐欺取財之犯罪行為。查本案被告將其本案中信
    帳戶提供予「小宇」使用後，復依「小宇」指示為附表「被
    告移轉款項之歷程」欄所示之行為，其行為實與領取被害人
    遭詐騙款項行為無異，依前揭說明，被告應已為詐欺取財罪
    之構成要件行為，自應為詐欺取財犯行之正犯，而非幫助犯
    。
　⒉按行為人對犯特定犯罪所得之財物或利益作直接使用或消費
    之處分行為，或僅將自己犯罪所得財物交予其他共同正犯，
    祇屬犯罪後處分贓物之行為，非洗錢防制法所規範之洗錢行
    為，惟倘行為人意圖掩飾或隱匿特定犯罪所得來源，而將特
    定犯罪所得直接消費處分，甚或交予其他共同正犯，而由共
    同正犯以虛假交易外觀掩飾不法金流移動，即難認單純犯罪
    後處分贓物之行為，應仍構成洗錢防制法第2條第1或2款之
    洗錢行為（最高法院108年度台上字第1744號判決意旨參照
    ）。經查，被告依「小宇」指示為附表「被告移轉款項之歷
    程」欄所示之行為，已足製造金流之斷點，使偵查機關難以
    追查帳戶金流，則前開特定犯罪所得財物之去向及所在已遭
    隱匿，是被告上開所為已屬隱匿特定犯罪所得之去向、所在
    之洗錢構成要件行為，自應為洗錢犯行之正犯，而非幫助犯
    。
　⒊綜上所述，核被告所為，係犯刑法第339條第1項之詐欺取財罪、洗錢防制法第14條第1項之洗錢罪。又正犯與幫助犯、既遂犯與未遂犯，犯罪之態樣或結果雖有不同，惟其基本事實均相同，原不生變更起訴法條之問題（最高法院97年度台上字第202號判決意旨參照）。檢察官以被告涉犯幫助詐欺罪、幫助洗錢罪提起公訴，固有未合，惟起訴之基本事實相同，依前揭說明，不生變更起訴法條問題，且經本院於審理時依法告知本案犯行涉犯上開兩罪之正犯（見本院卷第80頁、第236頁），對其防禦權之行使應無影響，併予說明。
　㈡共犯關係
    按共同實施犯罪行為之人，在合同意思範圍以內，各自分擔
    犯罪行為之一部，相互利用他人之行為，以達其犯罪之目的
    者，即應對於全部所發生之結果，共同負責（最高法院28年
    上字第3110號判決意旨參照）。又共同正犯之成立，祇須具
    有犯意之聯絡及行為之分擔，既不問犯罪動機起於何人，亦
    不必每一階段犯行，均須參與。是以，行為人參與構成要件
    行為之實施，並不以參與構成犯罪事實之全部或始終參與為
    必要，即使僅參與構成犯罪事實之一部分，或僅參與某一階
    段之行為，亦足以成立共同正犯。經查，被告雖未自始至終
    參與各階段犯行，僅將其本案中信帳戶資料提供「小宇」使
    用後，復依「小宇」指示為附表「被告移轉款項之歷程」欄
    所示之行為，然此已堪認被告與「小宇」在合同意思範圍內
    ，各自分擔犯罪行為之一部，並相互利用他人行為，以達犯
    罪目的，揆諸前開說明，被告自應就所參與犯行，對於全部
    所發生結果共同負責，是被告與「小宇」間，就本案犯行有
    犯意聯絡及行為分擔，並互相利用他方之行為，以完成共同
    犯罪之目的，應論以共同正犯。　 
　㈢罪數關係
　  被告所犯上開詐欺取財罪、洗錢罪，係一行為觸犯前揭二罪
    名，為想像競合犯，從一重論以洗錢罪處斷。
　㈣爰以行為人責任為基礎，審酌被告正值青年，不思循正當方
    式獲利，竟與「小宇」及其所屬詐欺集團成員共同以上開手
    法行騙，造成告訴人財物受損，有害社會秩序之安定，所為
    誠屬不該，惟念及被告與告訴人已達成和解，並已實際部分
    賠償告訴人4,000元，此有本院調解筆錄、公務電話紀錄可
    稽（見本院卷第167至168頁、第231頁），兼衡被告自陳高
    中畢業之智識程度、現從事保全工作、未婚無子女、需扶養
    患有小腦萎縮症之母親等家庭生活經濟狀況（見本院卷第24
    8頁），併考量被告犯罪動機、目的、於本案犯罪之參與程
    度及角色分工、所獲不法利益數額，及被害人損失之金額等
    一切情狀，量處如主文所示之刑，並諭知罰金易服勞役之折
    算標準。另所宣告之刑雖不得易科罰金，惟仍符合刑法第41
    條第3項得易服社會勞動之規定，然被告得否易服社會勞動
    ，屬於執行事項，應於本案判決確定後，由被告向執行檢察
    官提出聲請，由執行檢察官裁量決定之，併予敘明。
　㈤緩刑之說明
　  查被告前未曾因故意犯罪受有期徒刑以上刑之宣告，有臺灣
    高等法院被告前案紀錄表在卷可憑（見本院卷第251至252頁
    ），且被告雖未坦承全部犯行，但仍誠懇面對其行為造成告
    訴人財產損害之結果，並積極與告訴人協商並達成和解，足
    認被告確具悔悟之心，相信其經此偵、審程序及科刑教訓後
    ，應知所警惕而無再犯之虞，本院因認前開所宣告之刑，以
    暫不執行為適當，爰依法宣告緩刑2年，以啟自新。並斟酌
    被告守法觀念有待加強，為確保其能記取教訓並建立尊重法
    治之正確觀念，期將來能謹慎行事，不致再犯，且為使其確
    實彌補所犯過錯，回饋社會，爰依刑法第74條第2項第5款、
    第8款之規定，諭知被告應於本案判決確定後1年內向檢察官
    指定之政府機關、政府機構、行政法人、社區或其他符合公
    益目的之機構或團體提供40小時之義務勞務，且應接受2場
    次之法治教育課程，併依同法第93條第1項第2款之規定，諭
    知於緩刑期間付保護管束。如果被告違反上述所定負擔情節
    重大，可認定本次宣告的緩刑難收其預期效果，而有執行刑
    罰的必要時，依刑法第75條之1第1項第4款規定，檢察官得
    向本院聲請撤銷緩刑的宣告，附此敘明。
三、沒收之說明
　㈠被告因本案犯行取得報酬13,600元（計算式：【（50,000+50
    ,000+50,000+20,000）×8％=13,600元】），為其犯罪所得，
    惟被告已賠償告訴人部分金額共4,000元，就剩餘未扣案犯
    罪所得9,600元，應依刑法第38條之1第1項前段、第3項規定
    宣告沒收，於全部或一部不能沒收或不宜執行沒收時，追徵
    其價額。
　㈡按洗錢防制法第18條第1項規定：「犯第14條之罪，其所移轉
    、變更、掩飾、隱匿、收受、取得、持有、使用之財物或財
    產上利益，沒收之」。經查，被告除上開獲取之報酬外，告
    訴人所匯其餘款項均已用來購買泰達幣，而為洗錢之標的，
    然被告已將所購泰達幣匯入「小宇」所指定之帳戶，是被告
    對於該洗錢標的，現在已未支配占有，而無實際管領，依法
    自無從對被告宣告沒收該等洗錢標的，附此敘明。
四、退併辦
  ㈠臺北地檢署檢察官109年度偵緝字第2023號、第2024號、110
    年度偵字第14359號、第21866號併辦意旨、110年度偵字第2
    0915號併辦意旨略以：被告於109年6月間，提供其申設之本
    案中信帳戶、本案台銀帳戶給詐欺集團成員。嗣該詐欺集團
    成員，共同基於意圖為自己不法所有之犯意聯絡，對被害人
    丁○○、甲○○、己○○、丙○○、鄭喬瑋施行詐術，致其等匯款至
    本案中信帳戶、本案台銀帳戶。因認被告涉犯刑法第30條第
    1項、第339條第1項之幫助詐欺取財罪及刑法第30條第1項、
    洗錢防制法第14條第1項之幫助洗錢罪（洗錢防制法第14條
    第1項之洗錢罪）等罪嫌，上開案件與本案犯罪事實相同，
    為同一案件，爰請依法併案審理等語。
  ㈡按案件起訴後，檢察官認有裁判上一罪關係之他部事實，函
    請併辦審理，此項公函非屬訴訟上之請求，目的僅在促使法
    院注意而已。法院如果併同審判，固係審判不可分法則之適
    用所使然，然如認兩案無裁判上一罪之關係，則法院應將併
    辦之後案退回原檢察官，由其另為適法之處理。又關於詐欺
    取財罪、洗錢罪罪數之計算，原則上應依被害人人數為斷，
    就對不同被害人所犯詐欺取財、洗錢行為，受侵害之財產監
    督權既歸屬各自之權利主體，應屬犯意各別，行為互殊，應
    分論併罰。
  ㈢經查，被告於本案犯行應論以詐欺取財罪及洗錢罪之正犯，
    而非僅為幫助犯，業如前述，又併辦意旨書所載被害人顯與
    本案被害人有別，縱被告於併辦意旨所指行為成立犯罪，仍
    應與本案犯行分論併罰，是以，併辦部分與本案起訴部分應
    無裁判上或實質上一罪關係，檢察官認上開併辦部分與起訴
    部分為裁判上一罪，為起訴效力所及，容有誤會，本院無從
    併予審理，應退回檢察官另為適法之處理。
據上論斷，應依刑事訴訟法第299條第1項前段，判決如主文。
本案經檢察官林易萱提起公訴，檢察官楊舒雯到庭執行職務。
中華民國111年10月13日
　　　　　　　　　刑事第七庭   審判長法　官　廖建傑
　　　　　　　　　                   法  官  蘇宏杰
　　　　　　　　　                   法  官  吳旻靜
上正本證明與原本無異。 
如不服本判決應於收受送達後20日內向本院提出上訴書狀，並應
敘述具體理由；其未敘述上訴理由者，應於上訴期間屆滿後20日
內向本院補提理由書（均須按他造當事人之人數附繕本）「切勿
逕送上級法院」。告訴人或被害人如對於本判決不服者，應具備
理由請求檢察官上訴，其上訴期間之計算係以檢察官收受判決正
本之日期為準。 因疫情而遲誤不變期間，得向法院聲請回復原
狀。
                                    書記官  陳怡君
中　　華　　民　　國　　111 　年　　10　　月　　14　　日
附表
編 號 被害人匯款   被告移轉款項之歷程  時間 金額 匯入帳戶  1 109年7月2日 下午1時27分許 50,000元 本案中信帳號 ⑴被告於109年7月2日晚間11時39分許，將左列款項自本案中信帳戶轉至本案台銀帳戶（見偵卷第559頁、本院卷第218頁）。 ⑵被告於109年7月2日晚間11時44分許，將左列款項自本案台銀帳戶轉至本案虛擬貨幣帳戶（見本院卷第219頁、偵卷第827頁）。 ⑶被告於109年7月2日晚間11時49分許，於MAX交易平台，使用本案虛擬貨幣帳戶，將左列款項全數購買泰達幣（見偵卷第828頁）。 ⑷被告於109年7月2日晚間11時54分許，將前項所購買之泰達幣轉至「小宇」指定之帳戶（見偵卷第829頁)。 2 109年7月2日 下午1時29分許 50,000元   3 109年7月3日 上午9時17分許 50,000元  ⑴被告於109年7月3日上午9時55分許，將左列款項自本案中信帳戶轉至本案台銀帳戶（見偵卷第560頁、本院卷第219頁）。 ⑵被告復於109年7月3日上午10時10分許，將左列款項自本案台銀帳戶轉至本案虛擬貨幣帳戶（見本院卷第219頁、偵卷第827頁）。 ⑶被告於109年7月3日上午10時20分許，於MAX交易平台，使用本案虛擬貨幣帳戶，將左列款項全數購買泰達幣（見偵卷第828頁）。 ⑷被告於109年7月3日上午10時22分許，將前項所購買之泰達幣轉至「小宇」指定之帳戶（見偵卷第829頁）。 4 109年7月3日 上午9時19分許 20,000元   
附錄本案論罪科刑法條全文：
洗錢防制法第14條
有第二條各款所列洗錢行為者，處7年以下有期徒刑，併科新臺
幣5百萬元以下罰金。
前項之未遂犯罰之。
前二項情形，不得科以超過其特定犯罪所定最重本刑之刑。

中華民國刑法第339條
意圖為自己或第三人不法之所有，以詐術使人將本人或第三人之
物交付者，處5年以下有期徒刑、拘役或科或併科50萬元以下罰
金。
以前項方法得財產上不法之利益或使第三人得之者，亦同。
前二項之未遂犯罰之。